【裁判字號】    90,上易,643
【裁判日期】    900515
【裁判案由】    違反毒品危害防制條例
【裁判全文】
臺灣高等法院高雄分院刑事判決    九十年度上易字第六四三號
    上  訴  人  台灣屏東地方法院檢察署檢察官
    被      告  乙○○
右上訴人因被告違反毒品危害防制條例案件，不服臺灣屏東地方法院八十九年度易字
第一二四六號中華民國八十九年十月十三日第一審判決（起訴案號：臺灣屏東地方法
院檢察署八十九年度毒偵字第一三七０號），提起上訴，及移送併案審理（同署：八
十九年度毒偵字第二０三四號）本院判決如左：
    主  文
原判決撤銷。
乙○○連續施用第二級毒品，累犯，處有期徒刑壹年。
安非他命貳拾柒點甲克（驗後毛重）沒收銷燬之、吸食器壹組、夾鏈袋壹包均沒收
。
    事  實
一、乙○○於民國八十六年間，因違反麻醉藥品管理條例案件，經本院於八十七年二
    月二十七日以八十七年上易字第二三九號判處有期徒刑六月確定，甫於八十八年
    二月三日執行完畢，仍不知悔改。於八十七年間因施用第二級毒品案件，經臺灣
    屏東地方法院裁定送觀察、勒戒後，認無繼續施用毒品之傾向，由臺灣屏東地方
    法院檢察署檢察官於八十七年十月三十一日，以八十七年度偵字第五三六０號不
    起訴處分確定後；又因施用第二級毒品案件，經臺灣屏東地方法院以八十八年毒
    聲字第一八七六號裁定送勒戒處所觀察、勒戒後，認有繼續施用毒品傾向，由同
    法院以八十八年毒聲字第二○七五號裁定令入戒治處所施以強制戒治，檢察官起
    訴後，並經本院以八十九年度上易字第三五九號判決有期徒刑九月確定，而其上
    開強制戒治處遇成效經評定為合格，無繼續戒治之必要，經臺灣屏東地方法院以
    八十九年度毒聲字第九五八號裁定停止戒治，所餘戒治期間付保護管束。詎仍不
    知悔改，復基於施用第二級毒品安非他命之概括犯意，於停止戒治付保護管束期
    間之八十九年六月五日十五時三十分許被採尿時回溯九十六小時內某時起，至同
    年九月三十日十時止，連續在其位於屏東縣佳冬鄉玉光村光前巷六號及同鄉○○
    村○○路二一八號住處等地吸食安非他命多次，嗣乙○○於八十九年六月五日十
    五時三十分許向臺灣屏東地方法院檢察署觀護人報到採尿時查獲。另於同年九月
    三十日十一時許，在屏東縣佳冬鄉○○村○○路二一八號內，為警查獲，並扣得
    其所有之安非他命二十七點三甲克（驗後毛重），及其所有，供施用安非他命所
    用或預備之吸食器一組，夾鏈袋一包。
二、案經屏東縣警察局枋寮分局移送臺灣屏東地方法院檢察署檢察官及該署檢察官簽
    分偵查起訴及移送併案審理。
    理  由
一、右揭事實，業據被告乙○○於警訊及偵、審坦承不諱，而被告尿液送驗結果，呈
    安非他命陽性反應，有臺灣檢驗科技股份有限甲司濫用藥物尿液檢驗報告書及屏
    東縣衛生局檢驗結果通知書各一份可稽，並有安非他命二十七點三甲克（扣案之
    結晶物確為安非他命，有高雄醫學大學九十年四月十七日九００四－八０號檢驗
    報告可參）及吸食器一組、夾鏈袋一包扣案可參。再者，被告前因施用毒品案件
    ，經送勒戒處所觀察、勒戒後，認無繼續施用毒品傾向，經臺灣屏東地方法院檢
    察署檢察官為不起訴確定；又因施用第二級毒品案件，送勒戒處所觀察、勒戒後
    ，認有繼續施用毒品傾向，令入戒治處所施以強制戒治，並經起訴，由本院判處
    有期徒刑九月確定等事實，亦有臺灣屏東地方法院檢察署刑案資料查註紀錄表及
    臺灣高等法院被告全國前案紀錄表可按，事證明確，被告犯行洵堪認定。
二、核被告所為，係犯毒品危害防制條例第十條第二項之施用第二級毒品罪。核被告
    所為數行為，時間緊接，所犯罪名相同，顯係出於概括之犯意為之，為連續犯，
    爰依刑法第五十六條之規定以一罪論，並加重其刑。其先後多次持有毒品行為，
    為施用之高度行為所吸收，不另論罪。甲訴人移送併辦部分，雖未為起訴書事實
    欄所載，惟與起訴部分具有連續犯之裁判上一罪關係，自為起訴效力所及，應併
    予審理。又被告曾因違反麻醉藥品管理條例案件，經本院於八十七年二月二十七
    日以八十七年上易字第二三九號判處有期徒刑六月確定，甫於八十八年二月三日
    執行完畢，有臺灣屏東地方法院檢察署刑案資料查註紀錄表及臺灣高等法院被告
    全國前案紀錄表足佐，其於五年內再犯本件有期徒刑以上之罪，為累犯，應依刑
    法第四十七條加重其刑，並遞予加重之。
三、原審予被告罪證明確，予以論罪科刑，固非無見，惟就甲訴人移送併辦部分未及
    審理，尚有未洽，甲訴人上訴意旨指摘及此，為有理由，應由本院予以撤銷改判
    。爰審酌被告前即曾因施用毒品經勒戒、戒治後為不起訴及判刑，仍不知悛悔，
    意志不堅，三犯施用毒品罪，且施用毒品流弊所及，危害甚鉅，非可輕縱及事後
    坦承犯行，態度良好等一切情狀，量處如主文所示之刑，以資懲儆。又扣案之安
    非他命係毒品，應依毒品危害防制條例第十八條第一項前段規定沒收銷燬之，另
    扣案之吸食器一組、夾鏈袋一包，則為被告所有，並且為供施用安非他命所用或
    預備之物，業經被告陳明在卷，爰依刑法第三十八條第一項第二款規定宣告沒收
    。
據上論結，應依刑事訴訟法第三百六十九條第一項前段、第三百六十四條、第二百九
十九條第一項前段，毒品危害防制條例第十條第二項、第十八條第一項前段、刑法第
十一條前段、第四十七條、第五十六條、第三十八條第一項第二款，判決如主文。
本案經檢察官陳惠珠到庭執行職務。
中    華    民    國      九十      年       五       月      十五      日
                              臺灣高等法院高雄分院刑事第七庭
                                  審判長法官  王光照
                                        法官  黃壽燕
                                        法官  黃仁松
右正本證明與原本無異。
不得上訴。
                                      書記官  郭蘭蕙
中    華    民    國      九十      年       五       月      十七      日
附錄：本判決論罪科刑法條：
毒品危害防制條例第十條第二項
施用第二級毒品者，處三年以下有期徒刑。
                                                                        Ｄ


司法院資訊處製作；財團法人民間司法改革基金會備份。
